【裁判字號】    95,易,807
【裁判日期】    950517
【裁判案由】    違反就業服務法
【裁判全文】
臺灣臺中地方法院刑事裁定           95年度聲羈字第612號
公  訴  人  臺灣臺中地方法院檢察署檢察官
被      告  陳彥琿
選任辯護人  周平凡律師
            廖志祥律師
上列被告因竊盜等案件，經檢察官聲請羈押（95年度聲押字第
617號），本院裁定如下：
    主  文
陳彥琿自民國玖拾伍年伍月拾柒日起羈押貳月，並禁止接見、通
信。
    理  由
一、聲請意旨略以：被告陳彥琿意圖為自己不法之所有，於九十
    三年三月間起，在台中市○○路七之十六號開設「廣泰汽車
    材料行」，與在逃犯嫌蕭錦莉及年籍不詳綽號「阿間」之成
    年男子共組竊盜汽車、解體銷贓集團，並以每月新台幣（下
    同）二萬五千元至三萬五千元不等之代價，僱請同案犯嫌魏
    志文、王帝能為解體車體及銷贓員工，另僱請同案犯嫌張淑
    華為會計人員，由「阿間」負責在全台各縣市專挑行竊俗稱
    「雙Ｂ」之高級房車，並恐嚇被害人需要匯款二萬五千元不
    等之金額贖回，惟仍將竊得之自用小客車以每台十三萬至十
    八萬之代價賤價出售予陳彥琿，旋即再解體拆除零件販售圖
    利。嗣於九十五年五月十六日，在台中市○○區○○路五十
    九號三樓之二地下室及租用車位、台中市○○路七之十六號
    廣泰汽車材料行、台中縣大雅鄉○○路七之二十七號對面鐵
    皮屋、台中縣沙鹿鎮○○路一號六樓及地下室、台中市○○
    區○○路一段六十一巷一五六號後方鐵皮屋為警持搜索票查
    獲大批贓物等，被告陳彥琿所為涉犯刑法第三百二十一條竊
    盜罪嫌等罪嫌重大，此部分仍有待傳喚及搜索共犯之必要，
    且被告所述之「蕭錦莉」、「阿間」等人仍在逃，被告亦有
    勾串共犯及湮滅證據之虞，而有刑事訴訟法第一百零一條第
    一項第二款之情形，且有羈押之必要，於九十五年五月十七
    日向本院聲請羈押被告，並對被告為禁止接見、通信。
二、訊據被告陳彥琿矢口否認有何竊盜、恐嚇取財犯行，辯稱：
    伊僅是收受「阿間」、蕭錦莉等人取得之贓物，並未參與竊
    盜、恐嚇取財犯行云云，另選任辯護人則辯護稱：被告陳彥
    琿業已坦承收受贓物，且主動配合警方查扣本案贓車，顯無
    涉犯恐嚇取財犯行，亦無串供、湮滅證據之虞等語。
三、經查：（一）本案係密秘證人檢舉綽號「芭樂文」之被告涉
    嫌與他人合組竊盜集團，並將贓物解體後銷贓牟利，而經偵
    查機關長期監聽之結果，認被告涉犯竊盜犯行，因而向本院
    申請核發搜索票，而查扣大批贓物，有本院九十五年聲搜字
    第一九五五號卷證可憑，是以被告固然坦承收受贓物犯行，
    惟收受贓物之來源固定，數量龐大，是否被告涉嫌與蕭錦莉
    及綽號「阿間」之人對於竊盜犯行有同謀之犯意聯絡，尚待
    查證；（二）本案被害人黃小娟指訴其所有之自用小客車失
    竊後不久，竊賊復打電話勒贖二十五萬元，業據被害人黃小
    娟於警訊中指訴明確，而上開被害人黃小娟之自用小客車之
    部分車體亦經警方於上開搜索處所查扣，有搜索扣押筆錄一
    冊及贓物認領保管收據一紙附卷可憑，是以被告是否另涉犯
    刑法第三百四十六條第一項之恐嚇取財犯行，亦尚待查證；
    （三）本案共犯蕭錦莉在逃，而綽號「阿間」之成年男子亦
    尚未到案，則本案被告除收受贓物之外，是否有涉犯上開竊
    盜、恐嚇取財犯行，尚待被告與蕭錦莉及綽號「阿間」之人
    對質、詰問。
四、綜上，公訴人以本案被告涉犯竊盜罪嫌重大，有刑事訴訟法
    第一百零一條第一項第二款之勾串共犯、湮滅證據之虞而有
    羈押之必要，聲請對被告為羈押及禁止接見通信之處分，為
    有理由，應予准許。
五、依刑事訴訟法第一百零八條第一項、第一百零五條第三項，
    裁定如主文。
中    華    民    國    95    年    5     月    17    日
                       臺灣臺中地方法院刑事第十五庭
                                    法  官 陳如玲
上正本證明與原本無異。
如不服本裁定，應於裁定送達後五日內向本院提出抗告狀。
                                    書記官 蔡伸蔚
中    華    民    國    95    年    5     月    17    日


司法院資訊處製作；財團法人民間司法改革基金會備份。
